臺灣高等法院刑事判決　　　　　　　　　　　　　九十三年度上易字第一四五二號
　　上　訴　人
　　即自訴　人　甲○○
　　自訴代理人　林正和律師
　　被　　　告　乙○○
　　選任辯護人　蔡文玉律師
右上訴人因被告妨害家庭案件，不服臺灣臺北地方法院九十三年度自字第一四六號，
中華民國九十三年八月二日第一審判決，提起上訴，本院判決如左：
    主  文
上訴駁回。
    事  實
一、乙○○明知吳立明已與甲○○結婚，為有配偶之人，竟仍基於相姦之概括犯意，
    自民國（下同）九十一年間起至九十三年五月八日止，連續多次在臺北市○○街
    三三○巷十一號四樓之一住處等處與吳立明發生相姦行為。
二、案經自訴人甲○○委任自訴代理人林正和律師提起自訴。
    理  由
一、右揭事實，業據被告乙○○（簡稱被告）自白不諱，核與自訴人指訴之情形相符
    ，復有自訴人甲○○（簡稱自訴人）提出之錄影帶一捲以及被告提出吳立明書寫
    予被告之卡片影本一份在卷可稽，堪認被告之自白與事實相符。本件事證明確，
    被告上開犯行堪以認定。
二、核被告所為，係犯刑法第二百三十九條後段之相姦罪。其先後多次犯行，時間緊
    接，方法相同，觸犯構成要件相同之罪，顯係基於概括犯意為之，為連續犯，依
    刑法第五十六條規定，以一罪論，並加重其刑。
三、原審本於同上見解，適用刑法第二百三十九條後段、第五十六條、罰金罰鍰提高
    標準條例第一條前段、第二段之規定，並審酌被告前無刑案前科紀錄之品行，此
    有本院被告全國前案紀錄表在卷可按，及其相姦期間長短、犯罪後坦承犯行之態
    度、尚未與自訴人達成和解等一切情狀，量處有期徒刑四月，並諭知易科罰金之
    折算標準。經核原審認事用法，均無不合，量刑亦稱允當。自訴人上訴意旨以：
    被告於收受自訴狀後，竟仍和吳立明繼續來往；其在原審審理期間，一直進行脫
    產損及自訴人權利，繼又請黑道恐嚇自訴人，一再增加自訴人心理上痛苦，且被
    告於原審表示對不起自訴人，欲與自訴人和解，乃欺騙法官，博取同情之舉，足
    徵被告於犯罪後並無悔意，原審量刑顯然過輕，並請求法院撤銷關於易科罰金之
    諭知等語，指摘原審認事用法不當，並提出被告原住所之室內裝潢付款明細及照
    片、家電設備付款明細及照片、吳立明將資產匯予被告之銀行資金往來明細、九
    十年、九十二年年度各類所得資料、被告原住址房屋已移轉所有權之土地、建物
    登記謄本及被告搬家照片為證。惟上訴意旨有關被告進行脫產損及自訴人權利，
    並請黑道恐嚇自訴人部分，未見自訴人提出積極證據以實其說，且與本件應審理
    之事實無關。至於被告與吳立明繼續來往，是否亦涉及犯罪，亦乏證據證明。而
    自訴人所提出之其餘證據，要與本件犯罪無直接關連性，其上訴為無理由，應予
    駁回。
據上論斷，應依刑事訴訟法第三百六十八條，判決如主文。
中　　　華　　　民　　　國　　九十三　　年　　　十　　　月　　二十八　　日
                              臺灣高等法院刑事第二十庭
                                  審判長法  官  趙  功  恆
                                        法  官  李  春  地
                                        法  官  鄧  振  球
右正本證明與原本無異。
不得上訴。
                                        書記官  洪  秋  帆
中　　　華　　　民　　　國　　九十三　　年　　 十一 　　月　　　四　　　日
附錄：本案論罪科刑法條全文
刑法第二百三十九條
有配偶而與人通姦者，處一年以下有期徒刑。其相姦者亦同。
